臺灣臺北地方法院刑事判決　　　　　　100年度審易字第449號
公　訴　人　臺灣臺北地方法院檢察署檢察官
被　　　告　林信裕
上列被告因竊盜案件，經檢察官提起公訴（100 年度偵字第2000
4 號）及移送併案審理（100 年度偵字第23644 號），被告於準
備程序中就被訴事實為有罪之陳述，經本院裁定進行簡式審判程
序，並判決如下：
    主    文
林信裕共同犯刑法第三百二十一條第一項第一、二、三款之竊盜
罪，處有期徒刑柒月。
    事    實
一、林信裕前因施用毒品案件，經臺灣板橋地方法院以97年度簡
    字第9482號判決，判處有期徒刑4 月確定。復因施用毒品案
    件，經同法院以97年度易字第3780號判決，判處有期徒刑4
    月確定。復因傷害致死案件，經本院以98年度重訴字第7 號
    判決，判處有期徒刑9 年，檢察官、林信裕不服提起上訴，
    經臺灣高等法院98年上訴字3055號判決駁回其上訴、林信裕
    不服提起上訴，經最高法院以99年度台上字第1710號判決駁
    回其上訴確定。上開3 案經臺灣高等法院以100 年度聲字第
    3018號裁定定應執行有期徒刑9 年5 月確定（目前執行中，
    不構成累犯）。
二、詎林信裕猶不知悔改，與謝坤霖（業經本院以100 年度審易
    字第179 號判處有期徒刑8 月）共同基於為自己不法所有之
    意圖，由謝坤霖駕駛其所竊得之車牌號碼T2-5987 號自用小
    客車（謝坤霖涉犯竊盜罪部分，現於臺灣板橋地方法院審理
    中）搭載林信裕，於100 年5 月9 日13時55分許，至黃馨萓
    位於臺北市○○區○○街69號4 樓住處，趁黃馨萓未在家之
    際，由謝坤霖持其所有客觀上對於人之生命、身體、安全足
    以構成威脅、具有危險性之鴨嘴鉗1 支（未據扣案）挾住門
    上之喇叭鎖強力扭轉破壞之方式侵入屋內（侵入住宅部分未
    據告訴），竊取黃馨萓所有手環、鑽石及現金新臺幣4000元
    等物，林信裕則在樓梯間等候，得手後逃離現場並朋分花用
    。嗣經黃馨萓於同日22時許返家，發現住處遭竊，報警依現
    場監視錄影畫面循線查獲，始悉上情。
二、案經黃馨萓訴由臺北市政府警察報請臺灣臺北地方法院檢察
    署檢察官偵查後起訴及移送併案審理。
    理    由
一、認定犯罪事實所根據的證據及理由：
（一）被告林信裕於本院審理時自白前揭犯行等語明確（見本院
      卷第21頁、第23頁）。
（二）證人即告訴人黃馨萓於警詢中證述被告確於上揭時、地行
      竊等語明確（見偵卷第23至24頁）。
（三）復有現場監視錄影翻拍畫面照片2 張附卷可稽（見偵卷第
      10 頁）。
（四）綜上，被告之自白核與事實相符，應堪採信。本案事證已
      臻明確，被告前揭犯行洵堪認定。
二、論罪科刑的理由：
（一）按刑法第321 條第1 項第3 款所謂「兇器」，其種類並無
      限制，凡客觀上足對人之生命、身體、安全構成威脅，具
      有危險性之兇器均屬之，且祇須行竊時攜帶此種具有危險
      性之兇器為已足，並不以攜帶之初有行兇之意圖為必要（
      最高法院79年台上字第5253號著有判例意旨可資參照）。
      本案被告林信裕與謝坤霖於上開時、地行竊時所攜帶之金
      屬材質鴨嘴鉗1 把，為金屬材質，質地堅硬，客觀上顯足
      以對於他人之生命、身體、安全足以構成威脅，而具有危
      險性，屬刑法所謂之兇器甚明。復按刑法第321 條第1 項
      第2 款規定所謂「門扇」專指門戶而言，而設置於門上之
      喇叭鎖，既附著於門上而無從分離，則毀壞門上之喇叭鎖
      而進入室內，核屬「毀壞、踰越門扇」。是被告林信裕以
      持鴨嘴鉗挾住喇叭鎖強力扭轉破壞、踰越門扇之方式侵入
      住宅行竊，核其所為，係犯刑法第321 條第1 項第1 、2
      、3 款之加重竊盜罪。又毀壞門扇等物，亦本為刑法第32
      1 條第1 項第2 款之犯罪加重要件，即不再另論以毀損罪
      名（最高法院83年度臺上字第3856判決參照），附此敘明
      。至臺灣臺北地方法院檢察署100 年度偵字第23644 號移
      送併辦意旨所載事實，經查與起訴事實本屬同一，無待於
      併辦，即應由本院進行審理，附此敘明。又被告林信裕與
      謝坤霖間，就上開竊盜犯行有犯意聯絡及行為分擔，應依
      共同正犯論處。
（二）量刑理由之說明：
      爰審酌被告林信裕正值壯年，不思以正途賺取財富，冀圖
      不勞而獲，竟攜帶兇器侵入他人住宅竊取財物，且竊得之
      財物並未返還、賠償被害人，而犯後偵審之初否認犯行，
      本應重懲，念及被告林信裕審理後坦承犯行，態度尚可，
      併參酌其生活狀況、犯罪之動機、目的、手段、所生危害
      及素行不佳等一切情狀，量處如主文所示之刑。
（三）至被告林信裕與謝坤霖所攜帶持以行竊用之鴨嘴鉗1 支，
      係謝坤霖所有供本案竊盜犯行所用之物乙節，已認定如前
      ，惟此部分並未扣案，且非違禁物或其他依法應沒收之物
      ，為免執行困難，爰不予宣告沒收。
三、適用之法律：刑事訴訟法第273 條之1 第1 項、第299 條第
    1 項前段，刑法第28條、第321 條第1 項第1 款、2 款、3
    款，刑法施行法第1 條之1 第1 項、第2 條前段，判決如主
    文。
本案經檢察官鄭東到庭執行職務。
中    華    民    國   100    年    11    月    24    日
                  刑事第二十庭  法  官  顧正德
上正本證明與原本無異。
如不服本判決應於收受送達後10日內向本院提出上訴書狀，並應
敘述具體理由；其未敘述上訴理由者，應於上訴期間屆滿後20日
內向本院補提理由書（均須按他造當事人之人數附繕本）「切勿
逕送上級法院」。告訴人或被害人如對於本判決不服者，應具備
理由請求檢察官上訴，其上訴期間之計算係以檢察官收受判決正
本之日期為準。
                                書記官  郭錦賢
中    華    民    國   100    年    11    月    24    日
附錄本案所犯法條全文：
中華民國刑法第 321 條（加重竊盜罪）
犯竊盜罪而有左列情形之一者，處 6 月以上、5 年以下有期徒
刑：
一、於侵入住宅或有人居住之建築物、船艦或隱匿其內而犯之者
    。
二、毀越門扇、牆垣或其他安全設備而犯之者。
三、攜帶兇器而犯之者。
四、結夥三人以上而犯之者。
五、乘火災、水災或其他災害之際而犯之者。
六、在車站或埠頭而犯之者。
前項之未遂犯罰之。